【裁判字號】    98,訴,857
【裁判日期】    980910
【裁判案由】    毒品危害防制條例
【裁判全文】
臺灣基隆地方法院刑事判決               98年度訴字第857號
公  訴  人  臺灣基隆地方法院檢察署檢察官
被      告  甲○○
上列被告因毒品危害防制條例案件，經檢察官提起公訴（98年度
撤緩毒偵字第61、62號），被告就被訴事實為有罪之陳述，本院
合議庭裁定由受命法官獨任進行簡式審判程序審理，判決如下：
    主  文
甲○○施用第一級毒品，累犯，處有期徒刑柒月，扣案之第一級
毒品海洛因壹包（驗餘淨重零點零參肆捌公克）沒收銷燬之、裝
置上開毒品包裝袋壹個沒收；又施用第一級毒品，累犯，處有期
徒刑柒月。應執行有期徒刑玖月，扣案之第一級毒品海洛因壹包
（驗餘淨重零點零參肆捌公克）沒收銷燬之、裝置上開毒品包裝
袋壹個沒收。
    事實及理由
一、犯罪事實：
  (一)甲○○前因施用毒品案件，經觀察、勒戒後，認無繼續施用
    毒品之傾向，經臺灣基隆地方法院檢察署檢察官以88年度偵
    字第4166號不起訴處分；復因於觀察、勒戒執行完畢釋放後
    5 年內施用毒品案件，經觀察、勒戒後，認有繼續施用毒品
    之傾向，經本院裁定令入戒治處所強制戒治，於91年7 月30
    日因停止戒治出監，並經檢察官提起公訴，本院以90年度訴
    字第454號判決判處有期徒刑8月確定；又因施用毒品案件，
    經台灣台中地方法院以91年度訴字第2774號判決判處有期徒
    刑10月、6 月，應執行有期徒刑1年2月確定；再因施用毒品
    案件，經本院於民國96年4月19日以96年度訴字第224號判決
    判處有期徒刑10月確定，嗣經本院於96年8 月24日以96年度
    聲減字第1386號裁定減刑為有期徒刑5月確定，甫於97年2月
    20日縮刑期滿執行完畢（構成累犯）
  (二)詎甲○○仍未戒除毒癮惡習，基於施用第一級毒品之犯意，
    於下列時、地，分別施用第一級毒品，嗣於下列時、地查獲
    ，並採集其尿液送驗後，始悉其犯行：
    (1)於97年3 月13日14時許，在基隆市○○路19號底層住處，
      以將第一級毒品海洛因置放於注射針筒內，以注射之方式
      ，施用第一級毒品1次。嗣於98年3月14日15時20分許，在
      上址住處前為警查獲，並扣得第一級毒品海洛因1 包（驗
      餘淨重0.0348公克），復經其同意採尿送驗結果，呈嗎啡
      陽性反應，始悉上情。
    (2)於97年4 月16日15、16時許，亦在上址住處，以將第一級
      毒品海洛因置放於注射針筒內，以注射之方式，施用第一
      級毒品1次。嗣於97年4月17日21時05分許，在基隆市○○
      路與劉銘傳路6 巷口為警查獲，經其同意採尿送驗結果，
      呈嗎啡陽性反應，始悉上情。
二、本件被告甲○○所犯者非為死刑、無期徒刑、最輕本刑為3
    年以上有期徒刑之罪或高等法院管轄第一審案件，其於準備
    程序進行中，先就被訴事實為有罪之陳述，經告知其簡式審
    判程序之要旨，並聽取公訴人、被告之意見後，本院業已依
    刑事訴訟法第273 條之1第1項之規定，裁定由受命法官獨任
    以簡式審判程序進行本案之審理。
三、認定事實所依據之證據及理由：
  (一)被告自白：被告於本院審理中自白其於前述時、地施用第一
    級毒品海洛因之犯行事實，其任意自白核與下列事證相符，
    應堪可採為證據。
  (二)尿液檢驗結果：台灣尖端先進生技醫藥股份有限公司濫用藥
    物檢驗報告及台灣檢驗科技股份有限公司濫用藥物檢驗報告
    各乙紙，足證被告經警查獲後採集之尿液經檢驗結果，分呈
    施用第一級毒品海洛因代謝後之嗎啡陽性反應。
  (三)扣案物證：扣案之海洛因1 包（驗餘淨重0.0348公克，有交
    通部民用航空局航空醫務中心毒品鑑定書在卷可參）、裝置
    上開毒品之包裝袋1個可資佐證。
  (四)臺灣高等法院被告前案紀錄表在卷可按，足證被告確有如事
    實欄所載之觀察勒戒、徒刑執行等情形。
二、論罪及科刑之理由：
  (一)查海洛因係毒品危害防制條例所列管之第一級毒品，此為該
    條例第2條第2項第1 款所明定。核被告甲○○所為，係犯毒
    品危害防制條例第10條第1 項之施用第一級毒品罪。被告上
    開施用第一級毒品海洛因時，所持有毒品海洛因之低度行為
    ，應為其施用毒品之高度行為所吸收，不另論罪。
  (二)被告先後所犯上開2 罪，犯意各別，行為不同，應予分論併
    罰。
  (三)被告前曾受如事實欄所示之有期徒刑執行完畢，有臺灣高等
    法院被告前案紀錄表在卷可按，其於受事實欄所示有期徒刑
    執行完畢後之5 年內，故意再犯本件有期徒刑以上之罪，為
    累犯，其所犯上開2罪，均應依刑法第47條第1項加重其刑。
  (四)本院審酌被告犯罪之動機，曾有施用毒品前科，仍不知戒除
    ，再度施用毒品，惟犯罪後坦承犯行，且所犯之施用毒品犯
    行乃戕害自己身心健康，尚未危及他人等一切情狀，分別量
    處如主文所示之刑，並定應執行刑。
  (五)本案扣案之海洛因驗餘淨重0.0348公克，應依毒品危害防制
    條例第18條第1 項宣告沒收銷燬之。另扣案之裝置上開毒品
    包裝袋1 個，為被告所有，供施用毒品所用之物，業據被告
    供承在卷，故應依刑法第38條第1項第2款之規定宣告沒收之
    。
據上論斷，應依刑事訴訟法第273條之1、第299條第1項前段，毒
品危害防制條例第23條第2 項、第10條第1項、第18條第1項，刑
法第11條前段、第47條第1項、第51條第5款、第38條第1項第2款
前段，判決如主文。
本案經檢察官林秋田到庭執行職務。
中    華    民    國    98    年    9    月    10    日
                  刑事第四庭法    官  齊潔
以上正本證明與原本無異。
如不服本判決應於收受送達後10日內向本院提出上訴書狀，並應
敘述具體理由；其未敘述上訴理由者，應於上訴期間屆滿後20日
內向本院補提理由書（均須按他造當事人之人數附繕本）「切勿
逕送上級法院」。
中    華    民    國    98    年    9     月    10    日
                            書 記 官  王月娥
附錄論罪法條
毒品危害防制條例第10條第1項
施用第一級毒品者，處6月以上5年以下有期徒刑。


司法院資訊處製作；財團法人民間司法改革基金會備份。
